【裁判字號】    89,易,5182
【裁判日期】    900116
【裁判案由】    傷害
【裁判全文】
臺灣高雄地方法院刑事判決                        八十九年度易字第五一八二號
    公  訴  人  臺灣高雄地方法院檢察署檢察官
    被      告  丙○○
右列被告因傷害案件，經檢察官提起公訴（八十八年度偵字第二七二一四號），本院
判決如左：
    主  文
丙○○傷害人之身體，處有期徒刑肆月，如易科罰金，以佰元折算壹日，棒球棒壹
支沒收。
    事  實
一、丙○○因遭乙○○之妹婿李淵霸欠債一、二百萬元，竟於八十八年十月六日二十
    二時許，在高雄縣鳥松鄉○○村○○路與澄清路口附近，駕駛ＸＱ─八一三六號
    自用小客車將乙○○所駕之ＦＭ─八三六二號自用小客車攔下，並基於傷害之犯
    意，持其所有之棒球棍打傷甫開車門欲下車查看究竟之乙○○，同車之乙○○之
    妻甲○○見狀下車欲與之理論，丙○○基於相同之單一犯意，續持該球棒打傷甲○○，致乙○○鼻樑部裂傷一處○．六公分乘○．三公分、鼻骨骨折、左肩部紅
    腫二處分別為三．五公分乘一公分、四．五公分乘一公分，右手前臂內側瘀傷二
    處均為三公分乘四公分，右手腕內側瘀血一公分乘二公分、左耳後腫二公分乘三
    公分，甲○○左膝外側瘀腫四公分乘三公分。嗣經甲○○以行動電話向一一○報
    案中心報案，經警於數分鐘後到場查獲，並扣得棒球棒一支。
二、案經被害人乙○○、甲○○訴由高雄縣警察局仁武分局移請臺灣高雄地方法院檢
    察署檢察官偵查起訴。
    理  由
一、被告丙○○於警訊、偵查及本院審理中均否認有本件犯行，辯稱：伊當天至鳳山
    市○○路與鳳松路口李淵霸擺攤賣玩具處要向李淵霸討債，然見乙○○亦在場，
    因乙○○練過拳擊現為李淵霸之保鏢，伊不敢下車，駕車離去，乙○○與李淵霸
    竟各竟駕一部車尾隨伊車至案發現場一前一後將伊車攔下，乙○○持高爾夫球桿
    要攻擊伊，伊始持球棒下車，然被李淵霸自身後抱住，乙○○、甲○○共同毆打
    伊，伊跟本無法打傷乙○○、甲○○云云。惟查（一）、本件被告傷害犯行業經
    告訴人乙○○、甲○○於警訊、偵查及審理中指訴綦詳，且告訴人等受傷之情形
    ，亦有高雄市立民生醫院驗傷診斷書各一份附卷，及棒球棒一支扣於高雄縣警察
    局仁武分局可為佐証。此外，當時到場之高雄縣警察局仁武分局大華派出所警員
  林旭峰於偵審中亦証稱：伊到場時被告與告訴人等在爭吵，乙○○臉部受傷較為
    明顯，被告當時則稱未受傷，無須驗傷等語明確，足見告訴人指述之情節與事實
    相符。（二）、被告係李淵霸之債權人，李淵霸欠被告錢後，即未再主動至被告
    家中找被告，且被告打電話均找不到李淵霸，被告曾至李淵霸家中找其要錢，李
    淵霸還向警方報案等情，業經被告供承明白，足見李淵霸身為債務人，避見為其
    債權人之被告唯恐不及，焉有主動與乙○○、甲○○尾隨被告之車而將之攔下之
    理。被告於此所辯已悖常理。又李淵霸與乙○○均屬壯年，被告則係年已五十九
    歲，若如被告所辯，乙○○持高爾夫球桿下車，伊被李淵霸自身後抱住，乙○○
    、甲○○共同毆打伊，則伊必已傷痕累累，焉有如被告於審理中所供伊無外傷，
    僅有內傷之理。且參酌被告所提博正醫院之診斷証明書，被告亦僅有左肩挫傷，
    顯與被告所辯情節不相符合。被告所辯顯非可採。綜上所述，被告犯行，罪證明
    確，犯行均堪認定。
二、核被告所為，均係犯刑法第二百七十七條第一項之傷害罪。被告於同時同地傷害
    告訴人乙○○、甲○○，侵害之身體法益雖有兩個，然其攔下乙○○之車，即有
    傷害車內乙○○、甲○○夫婦之單一故意。且本件被告傷害二人之行為乃同時同
    地緊接為之，尚無從分割為二行為，自應以一行為視之。被告以一行為觸犯二傷
    害罪，應依刑法第五十五條想像競合犯之規定從一情節較重之傷害乙○○罪處斷
    。公訴意旨認被告犯行係基於概括犯意之連續數行為，而論以連續犯，自有誤會
    ，併此敘明。爰審酌被告因與告訴人乙○○之妹婿有債務糾紛，未能受償，乃心
    生不滿，竟以攻擊力甚強之棒球棒為本件傷害犯行，且致告訴人乙○○鼻樑部裂
    傷一處○．六公分乘○．三公分、鼻骨骨折、左肩部紅腫二處分別為三．五公分
    乘一公分、四．五公分乘一公分，右手前臂內側瘀傷二處均為三公分乘四公分，
    右手腕內側瘀血一公分乘二公分、左耳後腫二公分乘三公分，傷勢非輕，惡性自
    屬非輕，及被告犯行仍一再虛詞卸責，並無悔意等一切情狀，酌處如主文所示之
    刑，並諭知易科罰金之折算標準，以示懲儆。扣得之棒球棒一支係被告所有，業
    經被告供明在卷，且其為本件供犯罪所用之物亦已如前述，自應依刑法第三十八
    條第一項第二款宣告沒收。
三、據上論斷，應依刑事訴訟法第二百九十九條第一項前段，刑法第二百七十七條第
    一項、第五十五條、第四十一條、第三十八條第一項第二款、罰金罰鍰提高標準
    條例第一條前段、第二條，判決如主文。
中      華      民      國      九十      年     一     月     十六    日
                                    臺灣高雄地方法院刑事第七庭
                                        法  官  蔡  國  卿
右正本證明與原本無異。
如不服本判決，應於送達後十日內，向本院提出上訴狀。
                                        書記官  邱  靜  銘
中      華      民      國      九十      年     一     月     十八    日
附錄本判決論罪之法條全文
刑法第二百七十七條條第一項傷害人之身體或健康者，處三年以下有期徒刑、拘役或
一千元以罰金。


司法院資訊處製作；財團法人民間司法改革基金會備份。
